# 艺术品公司账务处理

提问人：AmoyABC 时间：2020-06-05 09:33:11
艺术品行业公司，签约一些画家，日常向画家提供资助、推广等服务，约定画家所作之画作，所有权归属公司，拍卖销售后公司与画家按比例分成。如此，画家所作之画作，应如何做账务处理？记为存货？亦或是固定资产？是否可以这些画的评估公允价值入账？如果仅以成本（作画所用的纸张、颜料等）入账的话，无法体现这些画真正的市场价值。

回答人：chenyiwei
1 、对于公司以向画家提供展会组织、推广等服务换取画家免费提供的画作，可以理解为取得了非货币形式的劳务收入，可参考《企业会计准则讲解（ 2010 ）》第十五章第三节第三大点中关于互换广告服务的规定处理（见原书第231 页），即对于取得的画作按其公允价值入账，确认为存货，同时确认提供劳务的收入。如果画作本身的公允价值难以可靠确定的，则可以参照所提供劳务的公允价值（例如提供劳务的实际成本＋合理的成本加成）作为对所取得的非货币性对价（画作）和劳务收入进行计量的基础。
2 、对于根据与画家签订的经纪代理协议，每年向画家支付固定金额换取其画作，所支付的固定金额可以计入相关画作的采购成本（类似于存货采购成本的核算模式。对于支付同一笔固定款项取得的多项画作，可以基于预计售价等合理的方式进行分摊，计入各单项画作的采购成本），按约定应支付给画家的分成款，可在相关画作实现销售，应支付的分成款金额可以可靠计量时，计入相关画作的销售成本中。